臺灣高等法院刑事判決
110年度上訴字第3533號
上  訴  人  
即  被  告  王芝斳



上列上訴人即被告因詐欺案件，不服臺灣新北地方法院110年度
審訴字第797號，中華民國110年10月7日第一審判決（起訴案號
：臺灣新北地方檢察署110年度偵字第6846、6961、10590號，移
送併辦案號：同署110年度偵字第15051、17721號，臺灣士林地
方檢察署110年度偵字第6150號），提起上訴，本院判決如下：
    主  文
上訴駁回。
    事  實
一、王芝斳意圖為自己不法之所有，基於以網際網路對公眾散布
    而為詐欺取財之犯意，先向不知情之配偶林建平（已於民國
    110年7月7日兩願離婚）取得其申辦之郵局帳號00000000000
    000號帳戶（下稱林建平郵局帳戶）之存摺、提款卡及密碼
    ，再向不知情之好友林嘉豪取得其申辦之國泰世華商業銀行
    帳號000000000000號帳戶（下稱本案國泰世華銀行帳戶）之
    存摺、提款卡及密碼，並向不知情之外婆邱薰仟取得其所申
    辦之郵局帳號00000000000000號帳戶（下稱邱薰仟郵局帳戶
    ）之帳號，於109年11月5日起，在新北市○里區○○路0段000
    巷0弄0號12樓租屋處，以其所有門號0000000000號行動電話
    （搭配廠牌IPhone7手機1支）連接網際網路，在臉書分別以
    「王妤玟」、「林佳琪」、「王妤玟（小諭）」、「林佳琪
    （史迪奇）」、「史迪奇」、「林欣瑜」等暱稱，刊登販賣
    電子菸、奶粉、尿布等商品之不實訊息，並以附表所示詐騙
    方式向附表所示之被害人行騙，致渠等信以為真而陷於錯誤
    ，訂購後依指示如數匯款（被害人姓名、詐騙方式、匯款時
    間、匯款金額、匯款帳戶均詳如附表所示）與王芝斳，即遭
    王芝斳提領花用。嗣附表所示之被害人均未收到所購買之貨
    品，始悉受騙。
二、案經彭子珊、吳羽茹、陳思嘉、陳嬑萱、薛翔文、陳佳欣、
    林品妤、陳雅慧、林柏楷、賴曉萍訴由桃園市政府刑事警察
    局刑事警察大隊報告臺灣新北地方檢察署檢察官偵查起訴及
    移送併辦，暨臺灣士林地方檢察署檢察官移送併辦。 
    理  由
壹、證據能力
一、按被告以外之人於審判外之言詞或書面陳述，除法律有規定
    者外，不得作為證據；又被告以外之人於審判外之陳述，雖
    不符刑事訴訟法第159條之1至第159條之4之規定，而經當事
    人於審判程序同意作為證據，法院審酌該言詞陳述或書面陳
    述作成時之情況，認為適當者，亦得為證據。當事人、代理
    人或辯護人於法院調查證據時，知有第159條第1項不得為證
    據之情形，而未於言詞辯論終結前聲明異議者，視為有前項
    之同意，刑事訴訟法第159條第1項及第159條之5分別定有明
    文。經查，本判決下列所引用上訴人即被告王芝斳（下稱被
    告）以外之人於審判外之陳述，檢察官、被告於本院準備程
    序中均同意有證據能力（見本院卷第83頁），本院審酌上開
    證據資料作成時之情況，尚無違法不當或證明力明顯過低之
    瑕疵，亦認為以之作為證據應屬適當，爰依上開規定，認前
    揭證據資料均有證據能力。
二、次按除法律另有規定外，實施刑事訴訟程序之公務員因違背
    法定程序取得之證據，其有無證據能力之認定，應審酌人權
    保障及公共利益之均衡維護，刑事訴訟法第158條之4定有明
    文。本案以下所引用之非供述證據，並無證據證明係實施刑
    事訴訟程序之公務員違背法定程序所取得，且經本院於審理
    時合法踐行調查程序，自應認均具有證據能力，得作為證據
    。
貳、認定犯罪事實所憑之證據及理由
一、上開犯罪事實，業據被告坦承不諱（見審訴797卷第113至11
    5、119至124頁，本院卷第99頁），核與證人即告訴人彭子
    珊、吳羽茹、陳思嘉、陳嬑萱、薛翔文、陳佳欣、林品妤、
    陳雅慧、林柏楷、賴曉萍、林建平、林嘉豪指訴情節相符（
    下均逕稱姓名，見他767卷第125至127、129至131、109至11
    1、91至92、71至73、61至63、101至102、97至99、103至10
    7頁，偵6150卷第221至225頁，偵10590卷第177至179頁），
    復有桃園市政府警察局刑警大隊科技犯罪偵查隊110年2月2
    日偵查報告1份（見他767卷第5至25頁）、林建平郵局帳戶
    交易明細1份（見他767卷第35至37頁）、邱薰仟郵局帳戶交
    易明細1份（見他767卷第39頁）、臺灣新北地方法院110年
    聲搜字第229號搜索票、桃園市政府警察局刑事警察大隊搜
    索筆錄、扣押物品目錄表、無應扣押之物證明書各1份（見
    他767卷第155至163頁）、桃園市政府警察局刑事警察大隊
    搜索扣押筆錄、扣押物品目錄表、扣押物品收據各1份（見
    偵6961卷第23至29頁）、被告領款之ATM監視器錄影畫面截
    圖1份（見偵6961卷第55至63頁，偵6150卷第311至312頁）
    、LINE搜尋好友畫面截圖1份（見偵6961卷第87頁）、本案
    國泰世華銀行帳戶交易明細1份（見偵6961卷第173至179頁
    ）、陳思嘉提出之LINE、FB對話紀錄、匯款證明等截圖各1
    份（見偵6150卷第27至39頁）、陳思嘉之內政部警政署反詐
    騙諮詢專線紀錄表、受理詐騙帳戶通報警示簡便格式表、金
    融機構聯防機制通報單各1份（見偵6150卷第41至47頁）、
    彭子珊提出之LINE、FB MESSENGER對話紀錄截圖、被告身分
    證正反面照片、被告手機門號通聯紀錄翻拍照片、錄音譯文
    、匯款證明各1份（見偵6150卷第55至79、87頁）、彭子珊
    之內政部警政署反詐騙諮詢專線紀錄表、受理詐騙帳戶通報
    警示簡便格式表、金融機構聯防機制通報單各1份（見偵615
    0卷第81至85頁）、吳羽茹提出之FB個人檔案、FB MESSENGE
    R、LINE對話紀錄等截圖、照片、匯款證明各1份（見偵6150
    卷第95至107頁）、吳羽茹之內政部警政署反詐騙諮詢專線
    紀錄表、受理詐騙帳戶通報警示簡便格式表、金融機構聯防
    機制通報單各1份（見偵6150卷第109至117頁）、國泰世華
    商業銀行存匯作業管理部109年12月30日國世存匯作業字第1
    090199912號函寄所附林嘉豪帳戶基本資料及交易明細1份（
    見偵6150卷第119至126頁）、FB之登入IP資訊1份（見偵615
    0卷第131至170頁）、手機門號申辦明細表1份（見偵6150卷
    第171頁）、台新國際商業銀行110年5月20日台新作文字第1
    1012531號函暨所附監視器錄影光碟（見偵6150卷第281頁）
    、淡水第一信用合作社110年5月20日淡一信剛字第11000476
    31號函暨所附監視器錄影光碟1份（見偵6150卷第283頁）、
    板信商業銀行作業服務部110年5月24日板信作服字第110741
    0306號函暨所附監視器錄影光碟、監視器錄影畫面截圖1份
    （見偵6150卷第299至301頁）、國泰世華商業銀行存匯作業
    管理部110年5月24日國世存匯作業字第1100082633號函暨所
    附林嘉豪帳戶往來資料1份（見偵6150卷第303至305頁）、
    薛翔文之內政部警政署反詐騙諮詢專線紀錄表、受理詐騙帳
    戶通報警示簡便格式表、金融機構聯防機制通報單、受理刑
    事案件報案三聯單、受理各類案件紀錄表各1份（見偵15051
    卷第23至31頁）、薛翔文提出之FB網頁、FB MESSENGER對話
    紀錄等截圖各1份（見偵15051卷第33至40頁）、陳佳欣之內
    政部警政署反詐騙諮詢專線紀錄表、金融機構聯防機制通報
    單、受理刑事案件報案三聯單、受理各類案件紀錄表各1份
    （見偵15051卷第45至51頁）、陳佳欣提出之FB網頁、FB ME
    SSENGER對話紀錄、匯款明細等截圖各1份（見偵15051卷第5
    3至68頁）、林品妤之內政部警政署反詐騙諮詢專線紀錄表
    、受理詐騙帳戶通報警示簡便格式表、金融機構聯防機制通
    報單、受理刑事案件報案三聯單各1份（見偵15051卷第73至
    79頁）、林品妤提出之FB網頁、匯款交易明細、「林佳琪」
    之FB個人檔案連結、FB MESSENGER對話紀錄等截圖各1份（
    見偵15051卷第81至85頁）、陳雅慧之內政部警政署反詐騙
    諮詢專線紀錄表、受理詐騙帳戶通報警示簡便格式表、金融
    機構聯防機制通報單、受理刑事案件報案三聯單、受理各類
    案件紀錄表各1份（見偵15051卷第89至97頁）、陳雅慧之郵
    局帳戶存摺封面及內頁影本、郵政自動櫃員機交易明細表、
    FB MESSENGER對話紀錄截圖各1份（見偵15051卷第99至118
    頁）、林柏楷之內政部警政署反詐騙諮詢專線紀錄表、受理
    詐騙帳戶通報警示簡便格式表、金融機構聯防機制通報單、
    受理刑事案件報案三聯單、受理各類案件紀錄表各1份（見
    偵15051卷第123至135頁）、林柏楷提出之FB個人網頁、FB 
    MESSENGER、LINE對話紀錄、匯款證明截圖各1份（見偵1505
    1卷第137至145頁）、中華郵政股份有限公司109年12月17日
    儲字第1090931468號函暨所附林建平帳戶基本資料及交易明
    細1份（見偵15051卷第151至163頁）、陳嬑萱之內政部警政
    署反詐騙諮詢專線紀錄表、受理詐騙帳戶通報警示簡便格式
    表、金融機構聯防機制通報單、受理刑事案件報案三聯單、
    受理各類案件紀錄表各1份（見偵17721卷第23至25、29至33
    頁）、陳嬑萱提出之FB MESSENGER對話紀錄截圖、郵政自動
    櫃員機交易明細表各1份（見偵17721卷第27、35至49頁）、
    中華郵政股份有限公司110年2月22日儲字第1100041619號函
    暨所附林建平帳戶基本資料及交易明細1份（見偵17721卷第
    53至61頁）、國泰世華商業銀行存匯作業管理部110年3月8
    日國世存匯作業字第1100029252號函暨所附林嘉豪帳戶交易
    明細1份（見偵17721卷第15至21頁）、中華郵政股份有限公
    司110年3月12日儲字第1100060481號函暨所附邱薰仟帳戶交
    易明細1份（見偵17721卷第23至26頁）在卷可參，足認被告
    上開任意性自白與事實相符，應堪採信。
二、從而，本案事證明確，被告上開犯行，足堪認定，應予依法
    論科。
參、論罪科刑
一、核被告所為，均係犯刑法第339條之4第1項第3款之以網際網
    路對公眾散布而犯詐欺取財罪（共10罪）。
二、被告各基於同一詐欺取財之目的，詐欺附表編號1、3、5、6
    、9所示被害人多次接續匯款，應認係基於詐欺同一被害人
    交付款項之單一目的所為之接續行為，其基於同一目的、於
    同期密切接近之時間地點實行，侵害同一法益所為各該行為
    之獨立性極為薄弱，依一般社會健全觀念，難以強行分開，
    在刑法評價上，視為數個舉動之接續實行，合為包括之一行
    為予以評價，較為合理，故被告對附表編號1、3、5、6、9
    所示同一被害人詐欺取財之單一目的，接續詐使同一被害人
    多次匯款之行為，應各認係接續犯。
三、被告所犯上開10罪間，犯意各別，行為互殊，應予分論併罰
    。
四、臺灣新北地方檢察署檢察官以110年度偵字第15051、17721號、臺灣士林地方檢察署檢察官以110年度偵字第6150號移送原審法院併辦部分（分別見審訴797卷第75至79、89至93頁），核各與附表編號1至9之犯罪事實相同，本院自應併予審理，附此敘明。
五、另按刑法第59條規定犯罪之情狀可憫恕者，得酌量減輕其刑
    ，其所謂「犯罪之情狀」，與同法第57條規定科刑時應審酌
    之一切情狀，並非有截然不同之領域，於裁判上酌減其刑時
    ，應就犯罪一切情狀（包括第57條所列舉之10款事項），予
    以全盤考量，審酌其犯罪有無可憫恕之事由（即有無特殊之
    原因與環境，在客觀上足以引起一般同情，以及宣告法定低
    度刑，是否猶嫌過重等等），以為判斷（最高法院95年度臺
    上字第6157號判決意旨參照）。查被告所犯刑法第339條之4
    第1項第3款之罪，其法定最輕本刑為1年以上有期徒刑，刑
    度不可謂不重，惟被告本案犯罪手法係獨自1人在臉書社群
    網站上刊登不實之商品販售訊息而實行詐欺取財犯行，並無
    與他人組織犯罪集團、多層次分工，且本件10次犯行各僅詐
    得如起訴書附表匯款金額欄所示之金額，共計新臺幣（下同
    ）12萬3,370元，其犯罪情節，顯較詐騙集團組織多數人，
    詳細分工，利用網際網路向社會大眾廣泛散布詐欺訊息引人
    上當，獲取動輒上百萬元以上鉅額利益之情節為輕。本院綜
    合上開各情，認被告之犯罪情節，若科以該條之法定最輕本
    刑1年有期徒刑，實屬情輕法重，難謂符合罪刑相當性及比
    例原則，是被告之犯罪情狀，在客觀上足以使人感覺過苛而
    引起一般之同情，尚非無可憫恕，爰均依刑法第59條規定，
    酌量減輕其刑。
肆、上訴駁回之理由
一、原審認被告上開犯行事證明確，適用刑法第339條之4第1項
    第3款、第59條、第51條第5款、第38條之1第1項前段、第3
    項、第38條第2項前段等規定，並審酌被告正值青壯年，不
    思循合法途徑賺取錢財，竟貪圖不法，於網際網路刊登不實
    商品出售訊息，致令附表所示被害人等受騙陷於錯誤而交付
    款項，造成其等受有財產上損失，行為殊不足取，兼衡其素
    行、國中畢業之智識程度、家庭經濟狀況、月薪約6萬元、
    須撫養2個未成年之小孩、犯罪之動機、目的、手段，及被
    告犯後坦承犯行，惟迄今未能與被害人等達成和解或賠償損
    害等一切情狀，分別量處有期徒刑6月（10次），應執行有
    期徒刑1年4月。就沒收部分並說明：㈠未扣案附表各編號所
    示犯罪所得，應依刑法第38條之1第1項前段、第3項規定沒
    收或追徵；㈡扣案門號0000000000號行動電話SIM卡及廠牌IP
    hone7手機1支，均係被告所有供本案犯行所用之物，應均依
    刑法第38條第2項前段規定宣告沒收；㈢扣案林建平申辦之郵
    局帳號00000000000000號金融卡1張非被告所有，不予宣告
    沒收。經核原審認事用法並無違誤，量刑、沒收亦屬妥適。
二、被告上訴意旨略以：原判決所判刑度太重，無法易科罰金或
    社會勞動，我要跟所有被害人和解、願意賠償云云（見本院
    卷第39、82頁）。
三、按量刑之輕重，係屬事實審法院得依職權自由裁量之事項，
    苟已斟酌刑法第57條各款所列情狀，而未逾越法定刑度，不
    得遽指為違法（最高法院72年台上字第6696號判例意旨參照
    ）。且法院對於被告為刑罰裁量時，必須以行為人之罪責為
    依據，而選擇與罪責程度相當之刑罰種類，並確定與罪責程
    度相稱之刑度。縱使基於目的性之考量，認定有犯罪預防之
    必要，而必須加重裁量時，亦僅得在罪責相當性之範圍內加
    重，不宜單純為強調刑罰之威嚇功能，而從重超越罪責程度
    為裁判，務求「罪刑相當」。且在同一犯罪事實與情節，如
    別無其他加重或減輕之原因，下級審量定之刑，亦無過重或
    失輕之不當情形，則上級審法院對下級審法院之職權行使，
    原則上應予尊重（最高法院85年度台上字第2446號判決意旨
    參照）。原審量刑時業已審酌上情（詳前述），係以行為人
    責任為基礎，斟酌刑法第57條各款事由，而為刑之量定，既
    未濫用自由裁量之權限，亦無逾越職權或違反比例原則、罪
    刑相當原則，況被告迄今未與附表所示被害人等達成和解或
    賠償其等損失乙情，有本院111年1月7日、1月10日、1月12
    日、1月24日、2月15日公務電話查詢紀錄表、回報單各1紙
    （見本院卷第133至143、145、147、149、151、155頁）在
    卷可參，自難認有何違法或不當。至被告所犯刑法第339條
    之4第1項第3款之罪為法定刑最重本刑為有期徒刑7年以下，
    不合刑法第41條第1項前段規定，無從易科罰金，依刑法第4
    1條第3、8項規定得易服社會勞動，然是否易服社會勞動屬
    執行檢察官職權，被告上訴請求從輕量刑、或指摘原審量處
    之刑無法易科罰金或易服社會勞動云云，均無理由。
伍、被告經本院合法傳喚，無正當理由不到庭，爰不待其陳述，
    逕行判決。　　　　
據上論斷，應依刑事訴訟法第368條、第371條，判決如主文。
本案經檢察官朱柏璋提起公訴，檢察官林郁璇、張君如移送併辦
，檢察官羅松芳到庭執行職務。
中　　華　　民　　國　　111 　年　　3 　　月　　22　　日
                  刑事第十二庭  審判長法　官  陳如玲
                                      法　官  魏俊明 
                                      法　官  蔡如惠 
以上正本證明與原本無異。
如不服本判決，應於收受送達後20日內向本院提出上訴書狀，其
未敘述上訴之理由者並得於提起上訴後20日內向本院補提理由書
（均須按他造當事人之人數附繕本）「切勿逕送上級法院」。
                                      書記官  宗志強
中　　華　　民　　國　　111 　年　　3 　　月　　22　　日
附錄：本案論罪科刑法條全文
中華民國刑法第339條之4
犯第339條詐欺罪而有下列情形之一者，處1年以上7年以下有期
徒刑，得併科1百萬元以下罰金：
一、冒用政府機關或公務員名義犯之。
二、三人以上共同犯之。
三、以廣播電視、電子通訊、網際網路或其他媒體等傳播工具，
    對公眾散布而犯之。
前項之未遂犯罰之。
附表：
編號 被害人 詐騙方式 匯款時間 匯款金額(新臺幣) 匯款帳戶 犯罪所得 （新臺幣） 原審宣告刑 1 彭子珊（已提告訴） 王芝斳於109年12月5日，以暱稱「王妤玟」於臉書「闆闆找批發、零售、代言MD」社團販賣電子菸，彭子珊不疑有他，與王芝斳加為通訊軟體LINE好友，訂購電子菸彈400盒，共計50000元，王芝斳稱先付訂金10000元云云，致彭子珊陷於錯誤，以其郵局帳號匯款至右開帳戶。 109年12月7日 17時18分 2,100元 本案國泰世華銀行帳戶 1萬元 王芝斳以網際網路對公眾散布而犯詐欺取財罪，處有期徒刑陸月。    109年12月10日 17時45分 7,900元    2 吳羽茹（已提告訴） 王芝斳於109年12月7日，以暱稱「王妤玟（小諭）」於臉書「闆闆找批發、零售、代言ND」社團販賣電子菸，吳羽茹不疑有他，與王芝斳加為通訊軟體LINE好友（被告帳號baby0000000love暱稱「戀」），訂購電子菸5支、菸彈15盒，王芝斳稱付款後立即出貨云云，致吳羽茹陷於錯誤，以其男友弟弟林子強之郵局帳號匯款至右開帳戶。 109年12月9日 22時49分 4,980元 本案國泰世華銀行帳戶 4,980元 王芝斳以網際網路對公眾散布而犯詐欺取財罪，處有期徒刑陸月。 3 陳思嘉（已提告訴） 王芝斳於109年12月8日，以暱稱「王妤玟」於臉書販賣電子菸，陳思嘉不疑有他，與王芝斳加為通訊軟體LINE好友（被告帳號baby0000000love暱稱「戀」），訂購電子菸400盒，王芝斳稱付款後立即出貨云云，致陳思嘉陷於錯誤，於臺中市住家先後以其中國信託網路銀行匯款至右開帳戶。 109年12月9日 2時25分 5萬元  本案國泰世華銀行帳戶 5萬5,000元 王芝斳以網際網路對公眾散布而犯詐欺取財罪，處有期徒刑陸月。    109年12月9日 2時26分 5,000元    4 陳嬑萱（已提告訴） 王芝斳於109年11月16日，以暱稱「王妤玟」於臉書「家庭代工社團」介紹工作，陳嬑萱不疑有他，與王芝斳加為通訊軟體LINE好友，佯稱須先繳納押金300元云云，致陳嬑萱陷於錯誤，至高雄市○○區○○路000號郵局匯款至右開帳戶。 109年11月16日 12時45分 300元 林建平郵局帳戶 300元 王芝斳以網際網路對公眾散布而犯詐欺取財罪，處有期徒刑陸月。 5 薛翔文（已提告訴） 王芝斳於109年11月18日，以暱稱「林佳琪」於臉書「MARKETPLACE」市集販賣滿意寶寶輕巧褲，薛翔文不疑有他，以臉書MESSANGER與王芝斳私訊，訂購尿布4箱及2箱，王芝斳稱付款後立即出貨云云，致薛翔文陷於錯誤，先以其中國信託網路銀行匯款3000元，再以其郵局網路銀行匯款至右開帳戶。 109年11月18日 16時0分  3,000元  林建平郵局帳戶 4,500元 王芝斳以網際網路對公眾散布而犯詐欺取財罪，處有期徒刑陸月。    109年11月19日 8時17分 1,500元    6 陳佳欣（已提告訴） 王芝斳於109年11月19日，以暱稱「林佳琪」於臉書「MARKETPLACE」市集販賣滿意寶寶輕巧褲，陳佳欣不疑有他，以臉書MESSANGER與王芝斳私訊，訂購尿布4箱，王芝斳稱付款後立即出貨云云，致陳佳欣陷於錯誤，先後以其國泰世華網路銀行匯款至右開帳戶。 109年11月19日 12時51分 1,000元  林建平郵局帳戶 3,000元 王芝斳以網際網路對公眾散布而犯詐欺取財罪，處有期徒刑陸月。    109年11月19日 13時19分 500元       109年11月19日 13時36分 1,000元       109年11月19日 14時8分 500元    7 林品妤（已提告訴） 王芝斳於109年11月19日，以暱稱「林佳琪」於臉書「MARKETPLACE」市集販賣滿意寶寶輕巧褲，林品妤不疑有他，以臉書MESSANGER與王芝斳私訊，訂購尿布2箱，王芝斳稱付款後立即出貨云云，致林品妤陷於錯誤，以其國泰世華網路銀行匯款至右開帳戶。 109年11月19日 13時56分 1,500元 林建平郵局帳戶 1,500元 王芝斳以網際網路對公眾散布而犯詐欺取財罪，處有期徒刑陸月。 8 陳雅慧（已提告訴） 王芝斳於109年11月21日，以暱稱「林佳琪（史迪奇）」於臉書販賣滿意寶寶輕巧褲，陳雅慧不疑有他，向王芝斳訂購尿布4箱，王芝斳稱付款後立即出貨云云，致陳雅慧陷於錯誤，至宜蘭縣○○鎮○○路0段000號羅東西門郵局ATM匯款至右開帳戶。 109年11月21日 12時19分 4,000元 林建平郵局帳戶 4,000元 王芝斳以網際網路對公眾散布而犯詐欺取財罪，處有期徒刑陸月。 9 林柏楷（已提告訴） 王芝斳於109年11月22日，以暱稱「史迪奇」於臉書「媽咪寶貝買賣全新及二手」社團販賣奶粉及尿布，林柏楷不疑有他，與王芝斳加為通訊軟體LINE好友（王芝斳帳號baby0000000love、手機號碼0000000000），訂購小丸子尿布黏貼4包、濕紙巾1箱、奶嘴4個、奶瓶清潔劑1組、Nac多功能調乳器1個、奶粉1箱、尿布3包，王芝斳稱付款後立即出貨，並退款32,000元云云，致林柏楷陷於錯誤，以其中國信託網路銀行匯款15090元、20000元，及妻子台新銀行帳戶匯款至右開帳戶。 109年11月23日 8時43分 1萬5,090元 林建平郵局帳戶 3萬8,090元 王芝斳以網際網路對公眾散布而犯詐欺取財罪，處有期徒刑陸月。    109年11月23日 16時34分 3,000元       109年11月23日 22時56分 2萬元    10 賴曉萍（已提告訴） 王芝斳於109年11月24日，以暱稱「王妤玟」於臉書「家庭代工社團」介紹工作，賴曉萍不疑有他，與王芝斳加為通訊軟體LINE好友，佯稱手工品須先繳納保證金2000元云云，致賴曉萍陷於錯誤，以其第一網路銀行匯款至右開帳戶。 109年11月26日 10時0分 2,000元 邱薰仟郵局帳戶 2,000元 王芝斳以網際網路對公眾散布而犯詐欺取財罪，處有期徒刑陸月。